tr: Termal his: Soğutucu; Önce serinletici sonra ısıtıcı; Nötr; Isıtma; Diğer
hr-HR: Termalni osjet: Hlađenje; Hlađenje zatim zagrijavanje; Neutralno; Zagrijavanje; Ostalo
nb: Termisk følelse: Avkjøling; Kjølende så varmende; Nøytral; Oppvarming; Annet
en: Thermal sensation: Cooling; Cooling then warming; Neutral; Warming; Other
ro-RO: Senzație termică: Răcoritor; Răcoritor apoi încălzitor; Neutru; Încălzire; Altele
zh-TW: 溫度感覺: 冰鎮; 先涼後熱; 中性; 溫熱感; 其他
hu: Termikus érzet: Hűtő; Hűsítő majd melegítő; Semleges; Melegítő; Egyéb
ko: 열 감각: 쿨링; 쿨링 후 온열; 중성색; 데우기; 기타
pl: Odczucia termiczne: Chłodzenie; Najpierw chłodzący, potem rozgrzewający; Neutralne; Nagrzewanie; Inne
fr: Sensation thermique: Rafraîchissant; Rafraîchissant puis chauffant; Neutre; Chauffant; Autre
sl-SI: Toplotni občutek: Hlajenje; Hladilni nato grelni; Nevtralno; Ogrevanje; Drugo
sk-SK: Pocit tepla: Chladenie; Najprv chladiaca, potom hrejivá; Neutrálny; Otepľovanie; Iné
el: Θερμική αίσθηση: Ψύξη; Δροσιστική μετά θερμαντική; Ουδέτερο; Θέρμανση; Άλλο
bg-BG: Топлинно усещане: Охлаждане; Охлаждащо след това затоплящо; Неутрален; Затоплящ; Други
it: Sensazione termica: Raffreddante; Prima rinfrescante poi riscaldante; Neutro; Riscaldante; Altro
es: Sensación térmica: Refrescante; Refrescante y luego cálido; Neutro; Calentamiento; Otros
zh-CN: 热感: 冷却; 先凉后热; 中性色; 温热; 其他
fi: Lämpötuntemus: Viilennys; Ensin viilentävä sitten lämmittävä; Neutraali; Lämpeneminen; Muu
th: ความรู้สึกอุณหภูมิ: ระบายความร้อน; เย็นก่อนแล้วอุ่น; สีโทนกลาง; ให้ความรู้สึกที่อบอุ่น; อื่นๆ
de: Wärmeempfindung: Kühlung; Erst kühlend dann wärmend; Neutral; Wärmend; Sonstiges
ru: Ощущение температуры: Охлаждение; Сначала охлаждающий, затем согревающий; Нейтральный; Согревающий; Другой
pt-BR: Sensação térmica: Refrescante; Refrescante depois aquecedor; Neutra; Aquecimento; Outro
cs: Tepelný pocit: Chladivý; Nejprve chladicí, pak hřejivé; Neutrální; Zahřívání; Jiné
ja: 温感: クーリング; 冷感後温感; ニュートラル; 温める; その他
da: Termisk fornemmelse: Kølende; Kølende derefter varmende; Neutral; Varmende; Andet
vi: Cảm giác nhiệt: Làm mát; Mát rồi ấm; Màu trung tính; Làm ấm; Khác
nl: Thermische sensatie: Koeling; Eerst verkoelend dan verwarmend; Neutraal; Verwarmend; Andere
pt-PT: Sensação térmica: Arrefecimento; Arrefecimento depois aquecimento; Neutro; Aquecimento; Outro
lt-LT: Šiluminis pojūtis: Vėsinamasis; Vėsinantis, paskui šildantis; Neutralus; Šildantis; Kita
sv: Termisk känsla: Kylning; Kylande sedan värmande; Neutral; Värmande; Övrigt